臺灣高雄地方法院刑事判決　　　　　 100年度審訴字第2380號
公　訴　人　臺灣高雄地方法院檢察署檢察官
被　　　告　薛加發
上列被告因違反毒品危害防制條例案件，經檢察官提起公訴（10
0年度毒偵字第4063號），本院合議庭裁定由受命法官獨任行簡
式審判程序，判決如下：
    主  文
薛加發施用第一級毒品，累犯，處有期徒刑拾月。
    事  實
一、薛加發前因施用毒品案件，經本院以97年度審毒聲字第1693
    號裁定送觀察、勒戒後，因認有繼續施用之傾向，再經本院
    以98年度審毒聲字第378號裁定令入戒治處所施以強制戒治
    後，於民國99年1月15日停止戒治處分出監，並經臺灣高雄
    地方法院檢察署檢察官以99年度戒毒偵字第25號為不起訴處
    分確定。又因詐欺案件，經本院以97年度審簡字第7286號判
    決判處有期徒刑5月確定，甫於99年6月14日執行完畢。詎猶
    不思戒除毒癮，於前開強制戒治執行完畢釋放後5年內，竟
    基於施用第一級毒品之犯意，於100年3月13日15時30分許，
    在高雄市○○區○○里○○路21號現居處房間內，將第一級
    毒品海洛因置於香菸內，以點燃香菸之方式，施用第一級毒
    品海洛因1次。嗣於100年3月17日16時17分許，薛加發因另
    違反毒品危害防制條例案件，經臺灣臺南地方法院檢察署檢
    察官為緩起訴處分，附帶應履行必要命令，經該署觀護人依
    法予以採尿送驗後，結果呈可待因、嗎啡陽性反應，始悉上
    情。
二、案經臺南市政府警察局永康分局移送臺灣臺南地方法院檢察
    署陳請臺灣高等法院檢察署檢察長核轉臺灣高雄地方法院檢
    察署檢察官偵查起訴。
    理  由
一、本件被告薛加發所為係犯死刑、無期徒刑、最輕本刑為3年
    以上有期徒刑以外之罪，因其於準備程序中就被訴事實為有
    罪之陳述，經受命法官告知簡式審判程序之旨，並聽取公訴
    人、被告之意見後，本院合議庭認為適宜由受命法官獨任進
    行簡式審判程序，爰依刑事訴訟法第273條之1第1項規定，
    裁定由受命法官獨任進行審判程序，合先敘明。
二、上揭事實，業據被告於本院審理時供承不諱，而其於100年3
    月17日16時17分許，經採集其尿液送檢驗之結果，呈可待因
    、嗎啡陽性反應等情，亦有台灣檢驗科技股份有限公司100
    年3月31日出具之濫用藥物檢驗報告（檢體編號：000000000
    ）、臺灣臺南地方法院檢察署受保護管束人（被告）尿液檢
    體監管紀錄表（尿液檢體編號：000000000）各1紙（臺灣高
    雄地方法院檢察署100他1148卷第2至3頁）附卷可參，足認
    被告任意性自白核與事實相符，應予信實。從而，被告上開
    施用第一級毒品之犯行，事證明確，堪以認定。
三、按犯第10條之罪者（即施用毒品），檢察官應聲請法院裁定
    ，或少年法院（地方法院少年法庭）應先裁定，令被告或少
    年入勒戒處所觀察、勒戒，其期間不得逾2月。觀察、勒戒
    後，檢察官或少年法院（地方法院少年法庭）依據勒戒處所
    之陳報，認受觀察、勒戒人無繼續施用毒品傾向者，應即釋
    放，並為不起訴之處分或不付審理之裁定；認受觀察、勒戒
    人有繼續施用毒品傾向者，檢察官應聲請法院裁定或由少年
    法院（地方法院少年法庭）裁定令入戒治處所強制戒治，其
    期間為6個月以上，至無繼續強制戒治之必要為止。但最長
    不得逾1年。又觀察、勒戒或強制戒治執行完畢釋放後，5年
    內再犯第10條之罪者，檢察官或少年法院（地方法院少年法
    庭）應依法追訴或裁定交付審理。毒品危害防制條例第20條
    第1項、第2項、第23條第2項分別定有明文。查本案被告前
    因施用毒品案件，經本院以97年度審毒聲字第1693號裁定送
    觀察、勒戒後，因認有繼續施用之傾向，再經本院以98年度
    審毒聲字第378號裁定令入戒治處所施以強制戒治後，於99
    年1月15日停止戒治處分出監等情，有臺灣高等法院在監在
    押全國紀錄表、臺灣高等法院被告前案紀錄表各1份在卷可
    參，是被告於觀察勒戒、強制戒治執行完畢釋放後，5年內
    再犯上開施用毒品之犯行，揆諸前開說明，公訴人依法提起
    本件公訴，應屬有據，本院自應依法予以論科。
四、再按海洛因為毒品危害防制條例第2 條第2 項第1 款所規定
    之第一級毒品，依法不得施用、持有，是核被告所為，係犯
    毒品危害防制條例第10條第1 項之施用第一級毒品罪。其持
    有海洛因之低度行為，應為施用之高度行為所吸收，不另論
    罪。再被告有犯罪事實欄所載經判處有期徒刑並執行完畢之
    情形，此有臺灣高等法院被告前案紀錄表在卷可佐，其於徒
    刑執行完畢後，5 年之內故意再犯本案有期徒刑以上之罪，
    為累犯，應依刑法第47條第1 項規定，加重其刑。爰審酌被
    告明知海洛因係屬毒品危害管制條例列管之毒品，施用後殘
    害身體甚鉅，經觀察、勒戒及強制戒治後，猶不知悔改、戒
    絕其毒癮，且前另因違反毒品危害防制條例案件，經臺灣臺
    南地方法院檢察署檢察官為緩起訴處分，並於上開緩起訴處
    分期間，再次為本件施用毒品之犯行，顯然缺乏戒絕毒品之
    決心，有再入監矯治之必要，惟念其於犯後坦承犯行，態度
    尚佳，暨參以犯罪動機、所生危害、手段、目的等一切情狀
    ，量處如主文所示之刑，以資懲儆。
據上論斷，應依刑事訴訟法第273 條之1 第1 項、第299 條第1
項前段，毒品危害防制條例第10條第1 項，刑法第11條前段、第
47條第1 項，判決如主文。
本案經檢察官陳孟皇到庭執行職務。    
中    華    民    國  100    年    11    月    25    日
                  刑事第十庭   法  官  林勳煜
以上正本證明與原本無異。
如不服本判決應於收受送達後10日內向本院提出上訴書狀，並應
敘述具體理由；如未敘述上訴理由者，應於上訴期間屆滿後20日
內向本院補提理由書（均須按他造當事人之人數附繕本）「切勿
逕送上級法院」。
中    華    民    國  100    年    11    月    25    日
                               書記官  黃振祐

附錄本判決論罪科刑法條：
毒品危害防制條例第10條第1 項
施用第一級毒品者，處 6 月以上 5 年以下有期徒刑。